【裁判字號】    92,交抗,537
【裁判日期】    920731
【裁判案由】    聲明異議
【裁判全文】
臺灣高等法院臺中分院刑事裁定                    九十二年度交抗字第五三七號
    抗  告  人
    即受處分人  甲○○
右列抗告人因違反道路交通管理處罰條例案件，不服臺灣臺中地方法院中華民國九十
二年五月三十日裁定（九十二年度交聲字第四七六號），提起抗告，本院裁定如左：
    主      文
抗告駁回。
    理      由
一、按道路交通管理處罰條例第五十三條、第六十三條之規定：「汽車駕駛人行經有
    燈光號誌管制之交岔路口闖紅燈者，處新臺幣一千八百元以上五千四百元以下罰
    鍰；並記違規點數三點。」，復依違反道路交通管理事件統一裁罰標準表規定，
    逾期者，處罰鍰新臺幣五千四百元整，並記違規點數三點。又行為人有本條例之
    情形者，應填製舉發違反道路交通管理事件通知單，並於被通知人欄予以勾記，
    其通知聯依下列規定辦理：當場舉發者，應填記駕駛人或行為人姓名、姓別、出
    生年月日、地址、身分證統一號碼及車主姓名、地址、車牌號碼、車輛種類。被
    查獲之駕駛人或行為人為受處分人時，應將該通知單填記後交付該行為人簽名或
    蓋章收受之；拒絕簽章者，並記明其事由，視為已收受，違反道路交通管理事件
    統一裁罰標準及處理細則第十一條第一項第一款亦定有明文。
二、抗告人抗告意旨略以：抗告人當時並未紅燈右轉，但員警稱有錄影為憑，抗告人
    猜測或許係因轉彎處之統一商店門前有車子進出擋住，所以轉彎時就變為紅燈，
    並非闖紅燈，請求撤銷原裁定，還抗告人清白等語。
三、經查：抗告人即受處分人甲○○駕駛車牌ＮＲ－六二九八號自小客車，於九十一
    年九月十六日十時五分於梧棲鎮○○路○段三六七號闖紅燈，經警舉發之事實，
    有台中縣警察局舉發道路交通管理事件通知單一份附卷可稽，而抗告人上述違規
    事實明確，亦有台中縣警察局九十二年四月四日中縣警交字第０九二０００六一
    一一號函一份附卷可佐，且經當日舉發之警員林仁淦於原審到庭結證屬實，復經
    原審當庭勘驗錄影帶結果，證實抗告人確有紅燈右轉之情形。參諸警察為維持交
    通秩序，依法執行職務，立場應是客觀公正，且與抗告人素不相識，亦無宿怨，
    當無設詞誣攀之理，是其所為舉發，應屬依法有據，抗告人所辯尚非可採。原審
    法院認原處分機關依上開規定對抗告人裁罰，於法並無不合，裁定駁回抗告人之
    異議，認事用法，並無違誤。抗告人仍執前詞聲明不服，提起抗告，其抗告為無
    理由，應予駁回。
四、據上論斷，應依道路交通案件處理辦法第二十六條、刑事訴訟法第四百十二條，
    裁定如主文。
中      華      民      國      九十二     年     七      月   三十一   日
                                臺灣高等法院臺中分院刑事第四庭
                                      審判長法  官  洪  耀  宗
                                            法  官  劉  登  俊
                                            法  官  蕭  錦  鍾
右正本證明與原本無異。
不得再抗告。
                                            書記官  蘇  昭  文
中      華      民      國      九十二     年     八      月     一     日
                                                                        Ｒ


司法院資訊處製作；財團法人民間司法改革基金會備份。
